【裁判字號】    89,交上易,390
【裁判日期】    890321
【裁判案由】    過失傷害
【裁判全文】
臺灣高等法院臺中分院刑事判決              八十九年度交上易字第三九○號
    上  訴  人
    即  被  告  甲○
右上訴人因過失傷害案件，不服台灣台中地方法院八十八年度交易字第七二號，中華
民國八十九年一月六日第一審判決（起訴案號：台灣台中地方法院檢察署八十七年度
偵字第二五○一一號），提起上訴，本院判決如左：
    主      文
上訴駁回。
甲○緩刑參年。
    事實及理由
一、本案經本院審理結果，認第一審判決認事用法及量刑均無不當，應予維持，並引
    用第一審判決書記載之事實、證據及理由（如附件）。
二、上訴人即被告甲○在本院未提出其他有利之證據及辯解，其上訴無理由，應予駁
    回。另查上訴人即被告甲○未曾受有期徒刑以上刑之宣告，有本院被告全國前案
    紀錄表在卷可稽，且已與告訴人乙○○以新台幣六十萬元達成和解，有和解書附
    卷可憑，其經此次偵審教訓，應知警惕諒無再犯之虞，本院認所宣告之刑，以暫
    不執行為適當，併諭知緩刑三年，以勵自新。
三、據上論斷，應依刑事訴訟法第三百七十三條、第三百六十八條，刑法第七十四條
    第一款，判決如主文。
本案經檢察官丙○○到庭執行職務。
中      華      民      國    八十九     年      三       月    廿一    日
                                  臺灣高等法院臺中分院刑事第三庭
                                        審判長法  官  方  艤  駐
                                              法  官  吳  信  銘
                                              法  官  王  德  麟
右正本證明與原本無異。
不得上訴。
                                              書記官  林  振  甫
中      華      民      國    八十九     年      三       月    廿三    日
                                                                        Ｑ
臺灣臺中地方法院刑事判決                        八十八年度交易字第七二號
    公  訴  人  臺灣臺中地方法院檢察署檢察官
    被      告  甲○    男四十四歲( 民國○○○年○月○○日生)
                        住雲林縣台西鄉○○村○○路二十三之十號
                        現居台中縣沙鹿鎮○○路五十三巷三十二之四號
                        身分證統一編號：Ｐ一二一七九號
右列被告因過失傷害案件，經檢察官提起公訴 (八十七年度偵字第二五０一一號），
本院判決如左：
    主      文
甲○從事業務之人，因業務上之過失傷害人致重傷，處有期徒刑陸月，如易科罰金，
以參佰元折算壹日。
    事      實
一、甲○係水泥工，尚未考領小型車普通駕駛執照，平日駕駛車牌號碼ＯＢ－六五０
    一號自小客貨車載運材料、工具等前往工作地點工作，為以駕駛為其附隨業務之
    人，於民國八十七年八月二十日上午七時二十分許，仍無駕駛執照駕駛上開自小
    客貨車欲前往工作地點工作，沿台中縣清水鎮○○路由南往北方向行駛，途經清
    水鎮○○路與南社路之交岔路口左轉南社路時，本應注意車前狀況，並隨時採取
    必要之安全措施，而依當時天候晴，日間自然光線，路面乾燥、無缺陷及無障礙
    物，視距良好，又無不能注意之情形，詎其能注意，竟疏未注意車前狀況，即逕
    行左轉，適有乙○○駕駛車牌號碼ＨＦＡ－三七九號重型機車，沿台中縣清水鎮
    ○○路由北往南方向駛經該交岔路口，亦疏未注意讓已達交岔路口中心處先行左
    轉之甲○所駕上開自小客貨車先行，即貿然駛出，因而乙○○所駕機車前車頭遂
    與甲○所駕自小客貨車右前車門發生碰撞，使乙○○人車倒地，致乙○○受有腹
    內出血、脾臟出血之傷害，經送醫施行手術將脾臟切除，已達重大不治之重傷程
    度。甲○則於肇事後打電話向警方報案，而在未經有偵查權之機關或公務員發覺
    為犯嫌前，向到場處理之台中縣警察局清分局清水派出所警員黃臺境自首即陳明
    其為肇事者及肇事經過，並願接受裁判。
二、案經乙○○訴由台中縣警察局清水分局報請台灣台中地方法院檢察署檢察官偵查
    起訴。
    理      由
一、訊據被告甲○對於前開事實坦承不諱，核與告訴人乙○○於警、偵訊中指訴之情
    節相符，並有台中縣警察局道路交通事故調查報告表乙份、現場照片乙張及診斷
    證明書乙紙附卷足憑。按汽車行駛時，駕駛人應注意車前狀況，並隨時採取必要
    之安全措施，道路交通安全規則第九十四條第三項定有明文。經查本件被告於前
    開時地駕車，本應注意遵守上開規定，而依當時天候晴，日間自然光線，路面乾
    燥、無缺陷及無障礙物，視距良好，有上開道路交通事故調查報告表附卷可查，
    又無不能注意之情形，詎其能注意，竟疏未注意車前狀況，即逕行左轉，因而肇
    事，致告訴人受如事實欄所載重傷害，足見被告自有過失，雖告訴人亦疏未注意
    讓已達交岔路口中心處先行左轉之被告車先行，即貿然駛出，而與有過失，惟被
    告仍難辭過失之責。況本件車禍經送請台灣省台中縣區車輛行車事故鑑定委員會
    鑑定及台灣省車輛行車事故覆議鑑定委員會覆議結果，亦認告訴人駕駛重機車，
    行經行車管制號誌交岔路口未讓已達路口中心處先行左轉之車輛先行，為肇事主
    因，而被告駕駛自小客貨車，左轉時未充分注意右側來車動態，為肇事次因，有
    該鑑定委員會鑑定意見書及該覆議委員會函附卷可按，益證被告確有過失，且其
    過失行為與告訴人受重傷間具有相當因果關係。本件事証明確，被告犯行堪以認
    定。
二、查被告甲○係水泥工，平日駕駛上開自小客貨車載運材料、工具等前往工作地點
    工作，此經其供承在卷，為以駕駛為其附隨業務之人，核其所為，係犯刑法第二
    百八十四條第二項後段之業務過失傷害人致重傷罪。公訴人認被告所為，係犯刑
    法第二百八十四條第一項後段之過失傷害致重傷罪，惟被告係以駕駛為其附隨業
    務之人，已如前述，是公訴人上開認定，容有誤會，起訴法條應予變更。被告無
    駕駛執照駕車，因而致人受傷，依法應負業務過失傷害人致重傷罪責，依道路交
    通管理處罰條例第八十六條第一項規定應加重其刑。又被告於肇事後即打電話向
    警方報案，而在未經有偵查權之機關或公務員發覺為犯嫌前，向到場處理之台中
    縣警察局清水分局清水派出所警員黃臺境坦承其為肇事者及肇事經過，並願接受
    裁判，已據被告供明在卷，復有警員黃臺境所製作台中縣警察局道路交通事故調
    查報告表內載報案人為被告附卷可考，核與自首要件相符，依法應減輕其刑，並
    依規定先加後減。爰審酌被告肇事後迄今未賠償告訴人所受損害，及其過失程度
    、告訴人受傷程度與與犯後坦承過失犯行等一切情狀，量處如主文所示之刑，並
    諭知易科罰金之折算標準，以資懲儆。
三、據上論斷，應依刑事訴訟法第二百九十九條第一項前段、第三百條、道路交通管
    理處罰條例第八十六條第一項、刑法第二百八十四條第二項後段、第六十二條前
    段、第四十一條，罰金罰鍰提高標準條例第一條前段、第二條，判決如主文。
中    華    民    國      八十九      年       一      月     六      日
 臺灣臺中地方法院交通法庭
                                        法  官  朱  光  國
右正本證明與原本無異。
如不服本判決，應於判決送達後十日內向本院提出上訴狀( 應附繕本 )，上訴於臺灣
高等法院臺中分院。
                                        書記官
中    華    民    國      八十九      年       一      月     七      日
刑法第二百八十四條第二項後段：
從事業務之人，因業務上之過失傷害人者，處一年以下有期徒刑、拘役或一千元以下
罰金。致重傷者，處三年以下有期徒刑、拘役或二千元以下罰金。
                                                                        Ｔ


司法院資訊處製作；財團法人民間司法改革基金會備份。
